# 请教陈版：购买日判断

提问人：跨度防护 时间：2017-12-16 16:32:22
请教陈版，A拟收购B70%股权（A与B的股东无关联关系，系非同一控制下企业合并），审计及评估基准日均为 2017 年 9 月 30 日。经审计及评估，B账面净资产<评估值<实收资本，股权转让协议日期为 2017 年 10 月 4 日，协议约定：自协议签订日（ 2017 年 10 月 4 日）
起，A即根据收购股权的比例承担B的盈亏；自协议签订之日（ 2017 年 10 月 4 日），A即委派人员管理目标公司，该事项不受B公司股东名册及工商变更的影响（实际上A也在该日委派了管理人员，并有该日各股东签字盖章的的委派书）。 请教陈版： 1 、截至 2017 年12 月（目前），A的投资款尚未支付，尚未办理完毕工商变更，可否根据股权转让协议的约定，判断购买日为 2017 年 10 月 4 日； 2 、若购买日为 2017 年 10 月 4 日，A在编制购买日合并报表时，可否使用 2017 年 9 月 30 日报表？ 3 、若购买日为 2017 年 10 月 4 日，A尚未支付投资款，在A的个别报表确认长投时，对方科目为应付账款？B虽未办理工商变更登记，在购买日这天，实收资本需更改二级科目？ 4 、由于经审计及评估，B账面净资产<评估值<实收资本，评估值<实收资本的原因是B尚在筹办期，发生了一些费用。鉴于此，股权转让款以实收资本为基础计算是不是比较好点？

回答人：chenyiwei
1 、应关注A是否已在B中拥有足够大的经济利益，该交易是否已经不可能再转回或撤销。另外需关注为何一直不支付价款、不办理股东名册和工商变更登记的原因，关注是否存在障碍；关注该交易所需的内外部决策和审批程序是否均已办理完毕等。 2 、若购买日为2017 年 10 月 4 日，A在编制购买日合并报表时，可使用 2017 年 9 月 30 日报表。 3 、其他应付款或长期应付款。B应根据股东名册的变更情况改变其实收资本的明细。 4 、看交易双方的谈判结果，我们不能代为决策。要关注A收购B是为了什么，例如是否为了B所拥有的特定的资质？如果是，该资质目前市场行情多少？